---
title: "Projet Adenome"
author: "Zineb Bennis & Fabrice Sougey"
date: "December 4, 2017"
output:
  word_document: default
  pdf_document: default
  html_document:
    df_print: paged
---

```{r setup,echo=FALSE}
library(ggplot2)
library(corrplot)
library(cluster)
theme_set(theme_classic())
```

#
# Plot functions
#
```{r functions,echo=FALSE}
adenome_boxplot <- function(df, feature_index, title){
  x_axis = colnames(df)[feature_index]
  caption = "Source : ADENOME-PROS"

  g <- ggplot(df, aes("", df[,feature_index]))
  g <- g + geom_boxplot(varwidth=T, fill="plum")
  g <- g + labs(title=title, 
         subtitle=x_axis,
         caption=caption,
         x=x_axis,
         y="")
  print(g)
}

adenome_scatterplot <- function(df, feature_1, feature_2, f1, f2) {
  x_axis = f1
  y_axis = f2
  title = paste(x_axis, " Vs. ", y_axis)
  caption = "Source : ADENOME-PROS"
  g <- ggplot(df, aes(x=feature_1, y=feature_2))
  g <- g + geom_point()
  g <- g + labs(title=title,y=y_axis,x=x_axis,caption=caption)
  print(g)
}

adenome_barplot <- function(df, feature_index, title) {
  caption = "Source : ADENOME-PROS"
  x_axis = colnames(df)[feature_index]
  g <- ggplot(df, aes(df[,feature_index]))
  g <- g + geom_bar(width = 0.5)
  g <- g + labs(title=title, 
         subtitle=x_axis,
         caption=caption,
         x=x_axis,
         y="")
  print(g)
}
```

#
# Cleanup & Data Preparation
#
```{r cleanup,echo=FALSE}

# Les fichiers ont été transformés et nettoyés en CSV avant import dans R

vapor<-read.csv(file = "datasets/VAPOR.csv", sep = ",")
rtupb<-read.csv(file = "datasets/RTUPB-VBPPS.csv", sep = ",")

# On cree  une variable vapor_pre_cor pour creer une matrice de correlation ne comportant que des donnees numeriques
vapor_cor=subset(vapor,select=-c(Comorbidite,Porteur_Sonde,Indication,Anesthesie,Evenement,Transfusion,QoL,Caillotage,Reprise_Bloc,Technique,Residu_post_mictionnel,QoL,X1M_QoL,X3M_QoL,X6M_QoL,X9M_QoL,X12M_QoL,X15M_QoL,X18M_QoL))
vapor_pre_cor=vapor_cor[1:9]
vapor_post_cor=vapor_cor[10:23]
rtupb_cor=subset(rtupb,select=-c(Comorbidite,Porteur_Sonde,Indication,Anesthesie,Evenement,Transfusion,QoL,Caillotage,Reprise_Bloc,Technique,Residu_post_mictionnel,Volume_Reseque,QoL,X1M_QoL,X3M_QoL,X6M_QoL,X9M_QoL,X12M_QoL,X15M_QoL,X18M_QoL))
rtupb_pre_cor=rtupb_cor[1:8]
rtupb_post_cor=vapor_cor[9:22]

################################# VAPOR ###############################################
# Cast des variables booléennes
vapor$Comorbidite<-as.logical(vapor$Comorbidite)
vapor$Porteur_Sonde<-as.logical(vapor$Porteur_Sonde)
vapor$Transfusion<-as.logical(vapor$Transfusion)
vapor$Caillotage<-as.logical(vapor$Caillotage)
vapor$Reprise_Bloc<-as.logical(vapor$Reprise_Bloc)

# Cast des variables catégoriques
vapor$Indication<-as.factor(vapor$Indication)
vapor$Anesthesie<-as.factor(vapor$Anesthesie)
vapor$Evenement<-as.factor(vapor$Evenement)
vapor$Technique<-as.factor(vapor$Technique)

# Cast des variables catégoriques ordonnées
vapor$QoL<-as.ordered(vapor$QoL)
vapor$X1M_QoL<-as.ordered(vapor$X1M_QoL)
vapor$X3M_QoL<-as.ordered(vapor$X3M_QoL)
vapor$X6M_QoL<-as.ordered(vapor$X6M_QoL)
vapor$X9M_QoL<-as.ordered(vapor$X9M_QoL)
vapor$X12M_QoL<-as.ordered(vapor$X12M_QoL)
vapor$X15M_QoL<-as.ordered(vapor$X15M_QoL)
vapor$X18M_QoL<-as.ordered(vapor$X18M_QoL)

# 20 premières colonnes du dataset -> pré-opératoire
vapor_pre<-vapor[,1:20]

# Dernières colonnes du dataset -> post-opératoire
vapor_post<-vapor[,21:41]

####################################### RTUPB #########################################

# Cast des variables booléennes
rtupb$Comorbidite<-as.logical(rtupb$Comorbidite)
rtupb$Caillotage<-as.logical(rtupb$Caillotage)
rtupb$Porteur_Sonde<-as.logical(rtupb$Porteur_Sonde)
rtupb$Reprise_Bloc<-as.logical(rtupb$Reprise_Bloc)
rtupb$Transfusion<-as.logical(rtupb$Transfusion)

# Cast des variables catégoriques
rtupb$Indication<-as.factor(rtupb$Indication)
rtupb$Anesthesie<-as.factor(rtupb$Anesthesie)
rtupb$Evenement<-as.factor(rtupb$Evenement)
rtupb$Technique<-as.factor(rtupb$Technique)

# Cast des variables catégoriques ordonnées 
rtupb$QoL<-as.ordered(rtupb$QoL)
rtupb$X1M_QoL<-as.ordered(rtupb$X1M_QoL)
rtupb$X3M_QoL<-as.ordered(rtupb$X3M_QoL)
rtupb$X6M_QoL<-as.ordered(rtupb$X6M_QoL)
rtupb$X9M_QoL<-as.ordered(rtupb$X9M_QoL)
rtupb$X18M_QoL<-as.ordered(rtupb$X18M_QoL)

# 20 premières colonnes du dataset -> pré-opératoire
rtupb_pre<-rtupb[,1:20]

# Dernières colonnes du dataset -> post-opératoire
rtupb_post<-rtupb[,21:41]
```

## Analyse des donnees Pre-operatoire VAPOR.
```{r vapor_pre,echo=FALSE}

#
# Analyse Exploratoire de Vapor
#
# Boxplots des variables numériques et barplots des variables catégoriques
par(mfrow=c(1,2))
for (i in 1:ncol(vapor_pre)) {
  #x11(display="")
  if (is.numeric(vapor_pre[,i]) || is.integer(vapor_pre[,i])) {
    adenome_boxplot(vapor_pre,i,"VAPOR Pre-operatoire")
  }
  else
    adenome_barplot(vapor_pre,i,"VAPOR Pre-operatoire")
}
```

## Analyse des donnees Post-operatoire VAPOR.
```{r vapor_post,echo=FALSE}

par(mfrow = c(1,1))
for (i in 1:ncol(vapor_post)) {
  #x11(display="")
  if (is.numeric(vapor_post[,i]) || is.integer(vapor_post[,i]))
    adenome_boxplot(vapor_post,i,"VAPOR Post-operatoire")
  else
    adenome_barplot(vapor_post,i,"VAPOR Post-operatoire")
}
```

## Analyse des donnees Pre-operatoire RTUPB.
```{r rtupb_pre,echo=FALSE}

# Analyse Exploratoire de RTUPB
#
# Boxplots des variables numériques et barplots des variables catégoriques
par(mfrow = c(1,1))
for (i in 1:ncol(rtupb_pre)) {
  #x11(display="")
  if (is.numeric(rtupb_pre[,i]) || is.integer(rtupb_pre[,i]))
    adenome_boxplot(rtupb_pre,i,"RTUPB-VPPBS Pre-operatoire")
  else
    adenome_barplot(rtupb_pre,i,"RTUPB-VPPBS Pre-operatoire")
}
```

## Analyse des donnees Post-operatoire RTUPB.
```{r rtupb_post,echo=FALSE}

par(mfrow = c(1,1))
for (i in 1:ncol(rtupb_post)) {
  #x11(display="")
  if (is.numeric(rtupb_post[,i]) || is.integer(rtupb_post[,i]))
    adenome_boxplot(rtupb_post,i,"RTUPB-VPPBS Post-operatoire")
  else
    adenome_barplot(rtupb_post,i,"RTUPB-VPPBS Post-operatoire")
}
```

```{r Correlation Vapor PRE,echo=FALSE}
# On cree une matrice de correlation pour voir les liens entre les variables 
Matrice_cor_vapor=cor(vapor_pre_cor, method = c("pearson"))
corrplot(Matrice_cor_vapor, type="upper",tl.col="black", tl.srt=45,title = "Matrice de corrélation Vapor pré-opératoire",method="square")
```

Pour la technique VAPOR, en pré-opératoire, nous notons une correlation entre le "Volume Résequé" et le "Volume prostatique" ainsi qu'une correlation inverse entre "QMax"" et "IPSS". Plus la miction est bonne, plus la gêne est faible.
Dans une moindre mesure, nous notons une correlation entre "Volume prostatique" et les variables suivantes :
- Temps OP
- Delai Ablation
Nous notons enfin une correlation entre "Duree Traitement Medical" et "Delai Ablation".

Cette correlation peut être confirmée par les Scatterplots ci-dessous.

```{r Scatterplots Vapor PRE,echo=FALSE}
adenome_scatterplot(vapor_pre,vapor_pre$Volume_Prostatique,vapor_pre$Volume_Reseque,"Volume_Prostatique","Volume_Reseque")
adenome_scatterplot(vapor_pre,vapor_pre$Qmax,vapor_pre$IPSS,"Qmax","IPSS")
adenome_scatterplot(vapor_pre,vapor_pre$Volume_Prostatique,vapor_pre$Tmps_OP,"Volume_Prostatique","Tmps_OP")
adenome_scatterplot(vapor_pre,vapor_pre$Delai_ablation,vapor_pre$Volume_Prostatique,"Delai_ablation","Volume_Prostatique")
adenome_scatterplot(vapor_pre,vapor_pre$Duree_Traitement_Medical,vapor_pre$Delai_ablation,"Duree_Traitement_Medical","Delai_Ablation")
```

```{r Correlation RTUPB Pre,echo=FALSE}
Matrice_cor_rtupb=cor(rtupb_pre_cor, method = c("pearson"))
corrplot(Matrice_cor_rtupb, type="upper",tl.col="black", tl.srt=45)
```

Pour RTUPB-Pre, nous notons une correlation entre IPSS et Age. Plus le patient est agé, plus il est gêné.
Nous notons également deux corrélations inverses avec Qmax :
- Age
- IPSS
Plus la miction est de bonne qualité, moins le patient est gêné. Plus le patient est agé, moins la miction est de bonne qualité.

Les scatterplots dessous apportent une vue graphique de ces observations.

```{r Scatterplots RTUPB Pre,echo=FALSE}
adenome_scatterplot(rtupb_pre,rtupb_pre$Age,rtupb_pre$IPSS,"Age","IPSS")
adenome_scatterplot(rtupb_pre,rtupb_pre$Age,rtupb_pre$Qmax,"Age","Qmax")
adenome_scatterplot(rtupb_pre,rtupb_pre$Qmax,rtupb_pre$IPSS,"Qmax","IPSS")
```

```{r Plot Vapor Post Correlation,echo=FALSE}
plot(vapor_post_cor)
```

```{r PAM,echo=FALSE}
# On enleve les variables qui ne rapportent rien cad qui ot la meme valeur pour tout les individus et on redivise en post et pre operatoires

vapor_small=subset(vapor,select=-c(Technique))
vapor_small_pre=vapor_small[1:19]
vapor_small_post=vapor_small[20:40]
rtupb_small=subset(rtupb,select=-c(Evenement,Reprise_Bloc,Transfusion))
rtupb_small_pre=rtupb_small[1:17]
rtupb_small_post=rtupb_small[17:38]

# On fait CAH ensuite PAM afin de determiner les profils types: 
resu_cah_vapor=hclust(daisy(vapor_small_pre),method = "ward.D")
plot(resu_cah_vapor)
resu_pam_vapor=pam(daisy(vapor_small_pre),14)
plot(resu_pam_vapor)

resu_cah_rtupb=hclust(daisy(rtupb_small_pre),method = "ward.D")
plot(resu_cah_rtupb)
resu_pam_rtupb=pam(daisy(rtupb_small_pre),26)
plot(resu_pam_rtupb)
````
